【裁判字號】    97,上訴,4797
【裁判日期】    971030
【裁判案由】    毒品危害防制條例
【裁判全文】
臺灣高等法院刑事判決                97年度上訴字第4797號
上  訴  人
即  被  告  甲○○
                    （另案在台灣台北監獄台北分監執行中）
上列上訴人因毒品危害防制條例案件，不服台灣板橋地方法院九
十七年度訴字第三○一九號，中華民國九十七年八月二十二日第
一審判決（起訴案號：台灣板橋地方法院檢察署九十七年度毒偵
字第四七○一號），提起上訴，本院判決如下：
    主  文
上訴駁回。
    理  由
按提起第二審之上訴，其上訴書狀應敘述具體理由，為第二審上
訴必備之程式。此觀民國九十六年七月四日修正公布刑事訴訟法
第三百六十一條第二項之規定甚明。倘上訴理由之敘述未合乎具
體之要求者，其上訴即屬同法第三百六十二條前段所定「上訴不
合法律上之程式」，第二審法院應依同法第三百六十七條前段之
規定，以判決駁回之。至理由之具體與否，屬第二審法院審查範
圍，不在第一審法院命補正之列，上訴書狀如已敘述理由，無論
具體與否，即無待其補提理由書或命補正之問題。此與上訴書狀
全未敘述上訴理由者，第一審法院依刑事訴訟法第三百六十一條
第三項之規定，應定期間先命補正之情形，尚屬有別。又第二審
上訴之目的，既在於請求撤銷、變更原判決，則所謂「具體理由
」，自應就原判決如何足以撤銷、如何應予變更之「事實上」或
「法律上」之具體根據，本於確實之訴訟資料暨原因事實之所出
，逐一敘述、記載，必已具體指出原判決事實認定所依憑之證據
有如何之錯誤（例如原判決所採納之證據如何不具證據能力，所
為證明力之判斷如何違背經驗、論理法則等），法律之適用（尤
其實體法）有如何違誤之處，從形式上觀察，已達足以動搖原判
決使之成為不當或違法而得改判之事由；必要時並應提出有利於
己之事證，期使第二審法院採納，俾為有利於上訴人之認定，始
屬合法。上訴理由之敘述，應先合乎具體之要求，始有所敘述可
取與否之實體審理與判斷之問題。是上訴人之上訴書狀雖敘述上
訴理由，但僅泛言原判決認定事實錯誤、違背法令、量刑失之過
重或輕縱等情詞，而未依上揭意旨指出具體事由，或形式上雖已
指出具體事由，然該等事由縱使屬實，亦不足以認為原判決有何
不當或違法，或其所陳之事由，與訴訟資料所載不相適合，或所
指摘原判決之「不當」或「違法」根本不存在者，均應認其實質
上並未符合具體之要件，庶符節制濫行上訴之立法意旨。本件原
判決認定上訴人甲○○於九十七年五月十九日，在台北縣三重市
○○○路二八巷二九號三樓，同時施用第一級毒品海洛因及第二
級毒品甲基安非他命等犯行，因而依想像競合犯之例從一重論處
上訴人以施用第一級毒品（累犯）罪刑。上訴人不服原審判決，
提起上訴。上訴理由略稱：上訴人於九十六年八月中旬至九十七
年七月底因施用毒品為警查獲八次，其中二案已確定在監執行，
除本案外，尚有五案分別繫屬於原審法院及本院，求為依數罪併
罰將他案併案審理等語。惟按刑法第五十三條規定：「數罪併罰
，有二裁判以上者，依第五十一條之規定，定其應執行刑。」上
訴人所指其另有五案件在本院及原審審理中，如合乎數罪併罰之
要件，於判決確定後，依刑事訴訟法第四百七十七條之規定，應
由該案犯罪事實最後判決之法院之檢察官，聲請該法院定其應執
行之刑。要無併由本院合併審理之必要。上訴人此一上訴理由之
敘述，係單就其本身之見地為主張，並未指出原判決有如何之採
證、認事或用法等足以影響判決本旨之不當或違法，應認並未符
合具體之要件。依上說明，其上訴為不合法律上之程式，應予駁
回。並不經言詞辯論為之。
據上論斷，應依刑事訴訟法第三百六十七條前段、第三百七十二
條，判決如主文。
中    華    民    國    97    年    10    月    30    日
            刑事第十九庭  審判長法  官  黃金富
                                法  官  魏新國
                                法  官  吳  燦
以上正本證明與原本無異。
如不服本判決，應於收受送達後十日內向本院提出上訴書狀，其
未敘述上訴之理由者並得於提起上訴後十日內向本院補提理由書
（均須按他造當事人之人數附繕本）。
                                書記官  陳靜姿
中    華    民    國    97    年    10    月    30    日


司法院資訊處製作；財團法人民間司法改革基金會備份。
